臺灣高雄地方法院刑事判決　　　　　　　　　　　　　九十三年度易字第九九三號
　　公　訴　人　臺灣高雄地方法院檢察署檢察官
　　被　　　告　甲○○
右列被告因竊盜案件，經檢察官提起公訴（九十三年度偵字第一一一０八號），本院
判決如左：
    主  文
甲○○共同竊盜，處有期徒刑伍月，如易科罰金，以佰元折算壹日。
    事  實
一、甲○○及丁○○（業經本院審結確定）二人為朋友關係，甲○○平日以駕駛計程
    車為業，丁○○則無固定工作及收入，其二人竟基於竊盜之共同犯意，於民國九
    十三年五月三十日上午九時許，由甲○○駕駛其平日所使用車號三六二─ＬＴ營
    業用小客車，搭載丁○○四處尋找作案目標，伺選定丁○○較為熟識之高雄縣鳥
    松鄉○○路附近地區，甲○○讓丁○○獨自下車尋找目標行竊，並約定待丁○○
    行竊得手後，再撥打甲○○所使用之0000000000號行動電話前來接應
    。丁○○下車後，行至乙○○位於松埔路六之二號屋前，發覺乙○○將大門鑰匙
    置於前門之鞋櫃內，遂持該鑰匙開門入內（侵入住宅部分未據告訴），並在屋內
    一樓徒手竊取零錢新台幣（下同）七百八十三元得手。嗣為在屋內之乙○○之女
    戊○○發現而向警報案，乃當場逮獲丁○○，並循線查獲甲○○，始查知上情。
二、案經高雄縣政府警察局仁武分局報請臺灣高雄地方法院檢察署檢察官偵查起訴。
    理  由
一、訊據被告甲○○固坦承有搭載丁○○前往高雄縣松埔路附近，惟矢口否認有何竊
    盜之共同犯意，辯稱：伊與丁○○並不熟識，僅係因丁○○會透過無線電台指定
    要搭乘伊車，而案發當日即係因丁○○透過無線電台叫車，電台通知伊前往搭載
    丁○○，伊讓丁○○在松埔路下車後隨即離去，伊當時並不知丁○○要去附近民
    宅行竊云云。經查：被告係如何與丁○○謀議後，由被告開車搭載丁○○前往松
    埔路附近尋找作案目標，並約定由被告先行離去，待丁○○行竊得手後，再撥打
    被告之0000000000號行動電話，而丁○○確於下車後選定被害人乙○○前開房屋入內行竊得手，業據丁○○於本院審理時以證人身份到庭證述在卷（
    本院卷第八十八至一０一頁），核與丁○○於警詢之自白及證人戊○○在警詢證
    述情節大致相符，復有扣押物品目錄表及贓物領結各一紙與現場照片四幀附卷可
    稽。衡諸證人丁○○為一中度智能障礙之人，其與被告素無冤仇，且常有與被告
    共居一室之實，而其所涉常業竊盜案件，亦經其於本院他案審理時均自白不諱而
    審結確定等各情，分別有證人丁○○於本院審理時之證述及本院九十三年度易字
    第五五八號之審判筆錄（本院卷第一二四─一二六頁）在卷可查，堪認證人丁○○當無誣陷被告為己脫罪之圖。甚且證人丁○○於本院審理作證之初，尚有為被
    告脫罪之情，伺經本院依刑事訴訟法第一百六十九條命被告退庭後，證人始依其
    自由意識證述其與被告二人之關係及謀議情形，更足見證人要無誣陷被告之意。
    況被告一再否認其有與證人丁○○共同竊盜之圖，並亟欲撇清其與證人丁○○之
    關係，先則辯稱：伊與證人丁○○不熟，僅係因證人丁○○透過無線電台叫車認
    識，進而多次由丁○○再透過無線電台而搭乘其所駕駛之計程車云云，繼又於本
    院審理時經告以證人丁○○之證詞後，隨則改稱：伊偶而會前去證人丁○○所投
    宿之旅社借用浴室洗澡云云，顯見其確有畏罪之情。綜上所述，被告確有與同案
    被告丁○○合意共同行竊，被告空言否認犯行，不足採信。本案事證業臻明確，
    被告犯行洵堪認定，應依法論科。
二、查同案被告丁○○係以屋主置於門外之鑰匙，開啟大門入內行竊，既未毀壞，亦
    非踰越，非屬毀越安全設備竊盜之情形。核被告所為，係犯刑法第三百二十條第
    一項之竊盜罪。被告與同案被告丁○○間，分別有犯意聯絡及行為分擔，為共同
    正犯。爰審酌被告不思妥適獲取財物，竟與有中度智能障礙之同案被告丁○○謀
    議共同行竊，並推由共同被告丁○○下手行竊，而由被告伺機接應，其之行為確
    有不當，復衡被告犯罪之動機、目的、手段、所生危害、參與本件犯行之程度、
    生活狀況、智識程度及犯罪後飾詞否認等一切情狀，量處如主文所示之刑，並諭
    知易科罰金之折算標準，以示儆懲。
據上論斷，應依刑事訴訟法第二百九十九條第一項前段，刑法第二十八條、第三百二
十條第一項、第四十一條第一項前段，罰金罰鍰提高標準條例第一條前段、第二條，
判決如主文。
本案經檢察官丙○○到庭執行職務。
中    華    民    國      九十三      年      十一      月     十五     日
              臺灣高雄地方法院刑事第十七庭
                                      審判長法  官  李  麗  珠
                                            法  官  陳  明  呈
                                            法  官  林  勇  如
右正本證明與原本無異。
如不服本判決，應於判決送達後十日內，向本院提出上訴狀。
                                            書記官  許  雅  惠
中    華    民    國      九十三      年      十一      月     十五     日
附錄本案論罪科刑法條全文：
中華民國刑法第三百二十條
意圖為自己或第三人不法之所有，而竊取他人之動產者，為竊盜罪，處五年以下有期
徒刑、拘役或五百元以下罰金。
意圖為自己或第三人不法之利益，而竊佔他人之不動產者，依前項之規定處斷。
前二項之未遂犯罰之。
